# 求助亲爱的老师！

提问人：runaway1212 时间：2019-04-29 01:20:53
亲爱的老师您好！求助一下老师，附注中的其他综合收益我不太明白，请问老师： 1 、“权益法下在被投资单位以后将重分类进损益的其他综合收益中享有的份额” 这个项目下的数字不受所得税的影响对吗老师？ 2 、老师，其他综合收益中“税后归属于少数股东”我就更不明白了，请问一下老师，是不是在说，如果 A 持有 B30% 股权而且按权益法核算，而甲是 A 的母公司，持股 90%，如果 B 当期利润表中的其他综合收益为 100 万，那么合并后“税后归属于少数股东” 的综合收益就是 100 万 *30%*10%，请问老师，我这么理解对吗？ 3 、老师，在计算其他综合收益时，是不是也要像计算投资收益一样，要用被投资方的税后归属于母公司的其他综合收益？感觉好难，恳请老师帮我看一看， 4 、最后麻烦老师一个问题，老师，请问在进行商誉减值测试时，如果被并购企业存在活跃的市场价，比如是上市公司，那么是应按该公司截止期末的股票交易价来确认其公允价合理呢，还是应以该公司的评估价确认公允价值比较合理？有其他老师说不能以股票交易价作为可变现净值，还是应该按评估价值来测算，我不太明白为什么呢？是因为股票交易价是随时变动的，无法公允反映该公司真正的公允价值吗？恳请老师再指导我一下，谢谢恩师！

回答人：chenyiwei
1 、其他综合收益不论后续能否重分类至损益，均需考虑递延所得税影响，但外币报表折算差额通常是例外。
2 、是，税后归属于母公司的其他综合收益为 27 万，归属于少数股东的其他综合收益是 3 万。在合并资产负债表中单独反映的其他综合收益仅为归属于母公司股东的部分。
3 、可以这样理解。
4 、商誉减值中较少直接用到股份市场价。多数还是按资产组的收益评估值。
但个别报表中的长期股权投资减值测试可以用被投资公司的股票市价作为确定可收回金额的数据来源之一。

提问人：runaway1212 时间：2019-04-29 18:58:33
谢谢老师耐心教我！我很努力地学习和理解老师的回复，老师，请问一下：
1 、“其他综合收益均需考虑递延所得税影响”，这部分递延所得税影响也是计入其他综合收益对吧？不影响利润表中的所得税费用和净利润？会计分录是不是借或贷 “递延所得税资产或负债”，借或贷 “其他综合收益”？ 2 、请问一下老师，因按权益法核算而根据被投资单位当期产生的其他综合收益而按持股比也计算确认其他综合收益时，是不是不管被投资单位的其他综合收益具体是什么项目产生，投资方都只会将之归入到 “权益法下不能转损益的其他综合收益” 或是 “权益法下可转损益的其他综合收益” 这两个项目中？
3 、最后再请问一下老师，如果要判断商誉是否减值，是不是要将被投资公司按资产组的收益评估值减去（合并报表中商誉 + 被并购公司在合并报表中的净资产公允价值）来计算呢？还是应减去（合并报表中商誉 + 母公司对被并购公司的长投账面价值）？老师，恳求老师再教我一下，谢谢亲爱的恩师！（上面问的第 2 、 3 点我明白了！谢谢老师！）

回答人：chenyiwei
1 、是。 2 、是。 3 、减去（合并报表中商誉 +被并购公司在合并报表中的净资产账面价值）（以购买日公允价值为基础持续计算的金额）。